【裁判字號】    98,交訴,12
【裁判日期】    980729
【裁判案由】    公共危險等
【裁判全文】
臺灣屏東地方法院刑事判決              98年度交訴字第12號
公  訴  人  臺灣屏東地方法院檢察署檢察官
被      告  丁○○
上列被告因公共危險等案件，經檢察官提起公訴（96年度偵字第
4683號），本院判決如下：
    主  文
丁○○駕駛動力交通工具肇事，致人死傷而逃逸，處有期徒刑陸
月，如易科罰金，以新台幣壹仟元折算壹日。
其餘被訴部分無罪。
    事  實
一、丁○○於民國96年6 月24日凌晨0 時58分許，駕駛車牌號碼
    VN -0402號自小客車，沿屏東縣枋寮鄉○○○道路由北往南
    方向，以每小時140 公里之速度，與同向之林鎧仕（因死亡
    而經檢察官為不起訴處分）所駕駛、搭載黃如華之車牌號碼
    2851-FC 號自小客車競速行駛，駛至上開路段438.5 公里處
    時，林鎧仕所駕自小客車因超車失控打滑，自外側快車道經
    過慢車道駛出路面，撞擊路旁民宅圍牆後，車身旋轉又撞擊
    圍牆旁之大石頭，最後車身掉頭彈回上開道路，車頭朝東、
    車尾朝西橫向停止在外側快車道與慢車道之間，適丁○○將
    上開自小客車駛至慢車道，見林鎧仕所駕駛之上開自小客車
    失控撞上民宅，旋即踩煞車，惟因當時車速過快，無法及時
    煞停，其自小客車右前大燈及下方保險桿處因此撞擊林鎧仕
    上開自小客車之左側車身（過失致死部分，另經本院為無罪
    之諭知，理由詳如後述），詎其於肇事後，已預見上開車號
    2851-FC 號自小客車內之人可能受傷或死亡，且明知汽車駕
    駛人駕駛汽車肇事致人死傷，應即採取救護或其他必要措施
    ，並向警察機關報告，不得駛離現場，竟因其駕照已被吊扣
    ，即基於逃逸之故意，逕自駕車逃離現場；林鎧仕因上開車
    禍受有腦挫傷、雙側血胸等傷害，於同日為救護人員送抵醫
    院前即已不治死亡，黃如華則受有頭部外傷併硬腦下腔出血
    、左側血胸、腓骨骨折等傷害，經送醫急救，仍因傷重不治
    ，而於同年7 月2 日死亡。嗣於96年6 月28日，為警循線查
    獲，並扣得丁○○所駕駛之上開自小客車之保險桿碎片1 片
    ，而查知上情。
二、案經臺灣屏東地方法院檢察署檢察官相驗及屏東縣警察局枋
    寮分局報告臺灣屏東地方法院檢察署檢察官偵查起訴。
    理  由
壹、證據能力部分
    按傳聞法則之重要理論依據，在於傳聞證據未經當事人之反
    對詰問予以核實，乃予排斥，惟若當事人已放棄對原供述人
    之反對詰問權，於法院審判時表明同意該等傳聞證據可作為
    證據，基於證據資料愈豐富，愈有助於真實發現之理念，並
    貫徹刑事訴訟法修法加重當事人進行主義之精神，確認當事
    人對於證據能力有處分權之制度，傳聞證據經當事人同意作
    為證據，法院認為適當者，亦得為證據；另當事人於調查證
    據時，對於傳聞證據表示「沒有意見」、「對於證據調查無
    意見」，而未於言詞辯論終結前聲明異議，應視為已有將該
    等傳聞證據採為證據之同意，此刑事訴訟法第159 條之5 定
    有明文。查本案據以認定被告本件犯罪事實存否之被告以外
    之人之言詞或書面陳述，經審判長提示並告以要旨後，檢察
    官及被告均知該證據為審判外之言詞陳述及書面證據，原無
    證據能力，惟未於言詞辯論終結前表示異議，本院審酌上開
    證據作成之過程並無不適當之情形，且對於被告涉案之事實
    具有相當之關聯性，依刑事訴訟法第159 條之5 規定具有證
    據能力。
貳、實體部分
一、有罪部分：
（一）上開被告丁○○肇事後駕車逃逸之事實，業經被告於本院
      審理時坦承不諱，核與證人鄭長福、張玹宗於警偵訊及證
      人黃耀德於偵訊時證述之被告駕車撞及死者林鎧仕駕駛之
      上開自小客車後旋即倒車駛離現場乙節相符（見警卷第20
      至26、偵卷第9 至12頁、相驗卷第35至38頁），並有扣押
      物品目錄表（深綠色保險桿碎片1 片、所有人：丁○○）
      、道路交通事故現場圖1 紙、道路交通事故調查報告表（
      一）（二）、事故現場相片、警方於96年6 月28日拍攝之
      車號VN-0402 號自小客車車損、扣案保險桿及2 者比對結
      果之相片各1 張在卷可憑（見警卷第62、29至31、42至50
      、52至54頁）；再死者林鎧仕於事故發生後，送至枋寮醫
      院時，已經無意識、昏迷指述EMV 、無心跳、無呼吸、瞳
      孔放大、兩側耳出血、臉頭皮多處挫擦傷、頸部僵直、胸
      部無呼吸、兩側血胸、腹部腫脹、右上肢多處挫擦傷及變
      形、左腳屈曲變形，於到院前已無生命跡象，而死者黃如
      華於當日凌晨1 時32分許，被救護車送至枋寮醫院，醫師
      診斷其硬腦膜下出血及蜘蛛網膜下出血、左側血胸、左下
      肢近端腓骨骨折，且呈現昏迷，因病情嚴重，轉院至屏東
      基督教醫院急診，診斷結果其受有創傷性右側額葉區-顳
      葉區- 頂葉區硬膜下腔出血併嚴重腦水腫、胸部挫傷併左
      側氣胸、左側股骨骨折、左側腓骨骨折、右側頭皮缺損、
      多處擦傷、創傷後大腦梗塞及中樞衰竭之嚴重傷勢，當日
      旋開刀進行右側開顱術併血塊取出及右頭皮清創併縫合手
      術，術後入加護中心給予藥物積極治療，於加護病房期間
      ，腦壓持續上升，追蹤腦部電腦斷層檢查顯示右大腦半球
      梗塞性中風（係因顱內大量出血，腦壓過高時間太久，腦
      部血流灌注量不足時間過久，引發缺血性腦中風）併嚴重
      腦水腫，經醫院與黃如華家屬溝通，決定採保守（藥物）
      療法，至96年7 月2 日黃如華因中樞衰竭，給予急救藥物
      治療仍無效，而於該日中午12時20分死亡等情，有枋寮醫
      院出具之林鎧仕、黃如華診斷證明書、枋寮醫院林鎧仕之
      病歷資料、財團法人屏東基督教醫院出具之黃如華診斷證
      明書、枋寮醫療社團法人枋寮醫院98年6 月18日回函、財
      團法人屏東基督教醫院98年6 月5 日回函所附屏東基督教
      醫院神經外科回函各1 份在卷可考（見警卷第5 、6 、7
      、35至37頁、本院卷第29、41、42、46至51頁），復經臺
      灣屏東地方法院檢察署檢察官督同法醫師相驗無誤，有相
      驗筆錄、相驗屍體證明書、臺灣屏東地方法院檢察署檢驗
      報告書各1 份及相驗相片在卷可佐（見96年度相字第454
      號卷第34至53頁、96年度相字第476 號卷第34至46頁、偵
      卷第49至53頁），堪認被告所為自白與事實相符，堪可採
      信。
（二）按刑法第185 條之4 規定駕駛動力交通工具肇事，致人死
      傷而逃逸罪，其立法理由為：『為維護交通安全，加強救
      護，減少被害人之死傷，促使駕駛人於肇事後，能對被害
      人即時救護』，乃係認駕駛人駕車肇事後，倘能將被害人
      即時救護，即可減輕或避免被害人之傷亡，此亦攸關社會
      大眾生命、身體之安全，其目的除維護交通安全外，並兼
      顧公共安全之保護；該條所規定之『肇事』，乃指因駕駛
      人之行為致被害人死傷之事故，至肇事之原因如何？是否
      出於故意或過失？均非所問；所謂『逃逸』，係指肇事後
      ，未適當處理事故而離開現場之意。本件被告駕車撞擊死
      者林鎧仕所駕駛之自小客車左側車身而肇事後，目睹死者
      林鎧仕所駕駛之自小客車嚴重變形毀損，其對於車內之乘
      客於肇事後已有傷亡情形一事顯難諉為不知，此自被告於
      本院供陳：撞擊力道這麼大，對方一定會受傷等語（見本
      院卷第56頁背面）甚明，再其於本院供承：其因未繳交罰
      鍰，駕照被吊扣，才趕快離開現場等語（見本院卷第56頁
      背面），其主觀上確有肇事逃逸之犯意至明。至於被告之
      肇事行為，雖經本院認定不成立過失致死罪如後，又被告
      之肇事行為雖非死者林鎧仕、黃如華死亡之唯一原因（死
      者林鎧仕駕車失控撞擊上開民宅圍牆及大石頭之舉亦為其
      與黃如華受傷死亡之原因），然揆諸前揭立法理由，仍無
      解於被告之肇事逃逸罪責，附此敘明。本件被告肇事逃逸
      犯行，事證明確，應予依法論科。
（三）核被告所為，係犯刑法第185 條之4 之肇事致人死傷逃逸
      罪。爰審酌被告駕駛自小客車，明知已肇事，可能致他人
      受傷或死亡，竟僅因執照被吊扣，即逕自逃離現場，未採
      取任何救護措施，或向警察機關報告，罔顧他人之生命安
      全，惟念其坦承犯行之犯後態度，素行尚佳（有臺灣高等
      法院被告前案紀錄表在卷可稽）、未與死者家屬達成和解
      、犯罪動機、手段等一切情狀，量處如主文所示之刑，並
      諭知易科罰金之折算標準。
二、無罪部分：
（一）公訴意旨略以：被告丁○○於民國96年6 月24日凌晨0 時
      58分許，駕駛車號VN -0402號自小客車，沿屏東縣枋寮鄉
      ○○○道路由北往南方向行駛，行經枋寮鄉○○○段時，
      本應注意汽車在郊外道路，行車速度不得超過每小時70公
      里，且應注意車前狀況及兩車併行之間隔，並隨時採取必
      要之安全措施，而依當時天候晴、路面無缺陷、無障礙物
      又無不能注意之情事，竟未疏未注意及此，於行經該路段
      水底寮段438. 5公里處時，仍以每小時80公里以上之速度
      行駛，適有被害人林鎧仕駕駛車號2851-FC 號、搭載被害
      人黃如華之自小客車自後而來，2 人因故一前一後競速行
      駛，嗣林鎧仕行經該處轉彎處時，不慎滑出路面撞及路旁
      住家圍牆後彈至該機車道，此時被告所駕駛之自小客車因
      車速過快且與被害人林鎧仕所駕駛之自小客車距離過近，
      致無法及時煞停，其自小客車之右前車頭直接撞擊被害人
      林鎧仕自小客車之左側車身，使被害人林鎧仕受有腦挫傷
      、雙側血胸，被害人黃如華受有頭部外傷併硬腦下腔出血
      、左側血胸、腓骨骨折等傷害，2 人經送醫救治，嗣均因
      傷重而分別於同日及同年7 月2 日不治死亡。因認被告另
      涉犯刑法第276 條第1 項之過失致人於死罪嫌等語。
（二）按犯罪事實應依證據認定之，無證據不得認定犯罪事實；
      又不能證明被告犯罪者，應諭知無罪之判決，刑事訴訟法
      第154 條第2 項、第301 條第1 項分別定有明文。次按事
      實之認定，應憑證據，如未能發現相當證據，或證據不足
      以證明，自不能以推測或擬制之方法，以為裁判之基礎；
      又認定犯罪事實所憑之證據，雖不以直接證據為限，間接
      證據亦包括在內，然而無論直接或間接證據，其為訴訟上
      之證明，須於通常一般之人不致有所懷疑，而得確信其為
      真實之程度者，始得據為有罪之認定；再認定不利於被告
      之事實，須依積極證據，苟積極證據不足為不利於被告事
      實之認定時，即應為有利於被告之認定，更不必有何有利
      之證據，最高法院著有40年台上字第86號判例、76年台上
      字第4986號判例及30年上字第816 號判例可資參照。又刑
      法上之過失犯，以行為人對於犯罪結果之發生按其情節應
      注意，並能注意，而不注意者，始克相當；若事出突然，
      依當時情形，不能注意時，縱有結果發生，仍不得令負過
      失責任（最高法院87年度台非字第337 號判決意指參照）
      。
（三）公訴人認被告涉犯過失致人於死罪嫌，無非係以被告於警
      偵訊供稱其與死者林鎧仕之自小客車發生撞擊，告訴人甲
      ○○、丙○○於警詢及偵查中之指述、證人張玹宗及黃耀
      德於警詢及偵查中證稱被告車輛與被害人林鎧仕之車輛競
      速之情形、道路交通事故現場圖、道路交通事故調查報告
      表（一）、（二）、卷附照片、枋寮醫院之病歷資料、相
      驗筆錄、相驗屍體證明書、驗斷書、診斷證明書、相驗照
      片、調查報告1 紙，為主要論據。訊據被告固坦承其於上
      揭時地與死者林鎧仕競速行駛，其超速行駛，嗣於死者林
      鎧仕所駕車輛失控撞擊上開民宅圍牆後彈回機車道時，因
      煞車不及，撞及死者林鎧仕所駕上開自小客車左側車身等
      事實，惟辯稱：死者與其競速行駛時之車速約時速200 里
      ，林鎧仕在超車後車輛失控彎向右邊，直接撞上民宅，後
      來又撞到民宅旁的大石頭，車子整個調頭且飛起來，其當
      時將車開至機車道想超越前方之廂型車，看到死者之車輛
      撞到民宅，就踩煞車，其剛好開到那裡，死者林鎧仕的車
      子剛好掉下來，其就撞到死者自小客車左側車身等語。經
      查：
   1. 死者林鎧仕駕駛上開自小客車搭載死者黃如華，於案發時
      間，沿屏東縣枋寮鄉○○○道路由北往南方向，與被告所
      駕上開自小客車競速行駛，行至事故發生地點時，被害人
      林鎧仕所駕車輛失控打滑，自慢車道衝出路面撞擊道路旁
      之民宅圍牆，致圍牆倒塌，並在路面上留下始於慢車道、
      終於民宅圍牆倒塌處之長8.2 公尺之左刮擦痕及長17.4公
      尺之右刮擦痕，該車車頭、車頂部位因此嚴重毀損變形，
      該車因撞擊圍牆而旋轉，左側車身再撞上圍牆旁之大石頭
      ，在大石頭上留下白色車漆，左側車身復因此嚴重凹陷，
      該車最後以車頭朝東方、車尾朝西方之狀態橫向停止在該
      路段慢車道與外側快車道上，車身約有3 分之2 位於慢車
      道上；而被告目睹前方死者林鎧仕所駕駛之上開自小客車
      失控撞上民宅圍牆後，旋即踩煞車，而在慢車道之路面上
      留下長39.3公尺之右煞車痕及長47.2公尺之左煞車痕（煞
      車痕終點處即為死者林鎧仕上開自小客車左側車身），其
      自小客車因煞車不及，最後車頭撞擊死者林鎧仕上開自小
      客車左側車身，死者林鎧仕因車禍受有腦挫傷、雙側血胸
      ，黃如華受有頭部外傷併硬腦下腔出血、左側血胸之傷害
      、腓骨骨折等傷害，經送醫救治，均因傷重而分別於同日
      及同年7 月2 日不治死亡等事實，為被告所供認，與證人
      即處理本件交通事故之警員乙○○於本院所證，其依現場
      跡證研判之死者車輛之行進路線（見本院卷第54頁背面、
      55 頁） 核屬相符，亦與證人即被告胞弟鄭長福於警偵訊
      證稱其當時在死者所駕車輛後面，見到死者駕駛之白色自
      小客車向右邊撞過去，撞到東西後飛起來彈回來，被告在
      慢車道已經減速，死者車輛彈回來撞到被告之車等語（見
      警卷第23、24頁、偵卷第12頁），證人張玹宗於警偵訊、
      證人黃耀德於偵訊時證述之渠等抵達現場時，見到被告之
      上開自小客車撞到死者自小客車左側車門之情節互核一致
      （見警卷20至22頁、偵卷第9 、10頁、相驗卷第35至38頁
      ），並有前開道路交通事故現場圖、事故現場相片、診斷
      證明書、病歷資料、相驗筆錄、相驗屍體證明書、臺灣屏
      東地方法院檢察署檢驗報告書等在卷可佐，被告前開自白
      堪信為真正，且公訴意旨就被告與死者所駕2 台車輛之肇
      事過程亦同此認定，前開事實堪已認定。
   2. 又現場慢車道上留下之2 道煞車痕之終點位在死者所駕自
      小客車之左側車身乙節，有上開現場圖及現場相片可查，
      此煞車痕顯非死者所駕車輛所造成甚明，而證人張玹宗、
      黃耀德、鄭長福均證稱被告所駕墨綠色自小客車撞擊死者
      上開自小客車左側車身乙情，業如前述，堪認該煞車痕係
      被告所駕車輛造成無誤，而該煞車痕之長度經以煞車換算
      表公式計算，可知被告肇事前之時速至少有94.6公里，此
      有屏東縣政府警察局98年4 月9 日屏警交字第0980018249
      號函文及所附煞車距離與車速關係圖1 份可資參照（此函
      文所載換算所得之時速係指車輛煞車後完全停止之情形，
      本案被告所駕車輛係於撞上死者之自小客車方停住，故其
      煞車前之時速應高於94.6公里），堪認被告自承其當時車
      速為時速140 公里乙節，應非虛妄，又事故發生地點之速
      限時速為70公里乙節，有上開道路交通事故現場圖（一）
      可稽，被告當時之車速確實已超過行車速限無疑。再者，
      事故現場地面留下之2 道刮擦痕係自慢車道往西南方延伸
      至上開倒塌之民宅圍牆處乙節，亦有前開現場圖及現場相
      片可證，堪認該刮地痕應係死者駕駛之自小客車所留下無
      誤，則依前述死者自小客車於肇事時之異常行進路線，及
      該車竟在路面留下長達8.2 公尺之左刮擦痕及長17.4公尺
      之右刮擦痕，且將民宅圍牆撞垮等節，佐以該車車頭、車
      頂、左側車身之毀損變形程度，死者林鎧仕於肇事時之車
      速顯然極快，撞擊力道方會如此強勁，又依證人張玹宗於
      警偵訊之證詞（見警卷第21、22頁、偵卷第9 、10頁），
      足見被告與死者林鎧仕當時確有駕車競速行駛之情事，與
      被告所辯相符；再查現場圖所示刮擦痕之起點係位於煞車
      痕起點之北方，且被告所駕自小客車留在路面之煞車痕長
      達39.3公尺、47.2公尺，又被告上開自小客車僅因撞擊死
      者車輛造成右前大燈及下方之保險桿處損壞，且受損情形
      並非嚴重等情，有勘驗筆錄及照片在卷可考（見偵卷第41
      至48頁），堪認本件事故發生之過程，確係被告與死者林
      鎧仕競速行駛，死者駕駛自小客車自被告之自小客車之左
      側超車後，因車速甚快，車輛失控打滑往西南方向前進，
      嗣撞擊上開民宅圍牆、大石頭，彈回慢車道與外側快車道
      上後停止，被告目睹上情後旋踩煞車，然仍煞車不及，撞
      上彈回路面之死者所駕自小客車之左側車身。
   3. 本件車禍確有上開客觀之事實，且被告當時確有「超速行
      駛」之違反道路交通安全規則之情形，已如上述。茲所應
      認定者，為被告就本件被害人之死亡有無過失責任？
    (1)按刑法上之過失犯，其過失行為與結果間，在客觀上有相
      當因果關係始得成立。所謂相當因果關係，係指依經驗法
      則，綜合行為當時所存在之一切事實，為客觀之事後審查
      ，認為在一般情形下，有此環境，有此行為之同一條件，
      均可發生同一之結果者，則該條件即為發生結果之相當條
      件，行為與結果即有相當之因果關係。反之，若在一般情
      形下，有此同一條件存在，而依客觀之審查，認為不必皆
      發生此結果者，則該條件與結果並不相當，不過為偶然之
      事實而已，其行為與結果間即無相當因果關係，先予說明
      。
    (2)按汽車行駛時，駕駛人應注意車前狀況及兩車併行之間隔
      ，並隨時採取必要之安全措施，道路交通安全規則第94條
      第3 項訂有明文。本件起訴意旨既認為事故發生前被告與
      死者林鎧仕係一前一後競速行駛（見起訴書犯罪事實欄之
      記載），且亦無證據證明被告於事故發生前曾與死者林鎧
      仕所駕自小客車併排行駛且未保持併行間隔，自難認被告
      有未注意保持兩車併行間隔之疏失；再者，如前所述，被
      告在死者林鎧仕駕車撞擊上開民宅圍牆之後，確有踩煞車
      ，再依前開現場圖所示，被告所駕車輛之左煞車痕之起點
      距離死者車輛撞擊圍牆之撞擊點約38.5公尺，足見被告在
      距離死者林鎧仕所駕車輛撞擊圍牆處至少38.5公尺遠之處
      就已開始踩煞車，被告辯稱其看到死者所駕車輛撞擊民宅
      後旋即踩煞車乙節應非虛妄，堪認其已有注意車前狀況，
      並已採取踩煞車之安全措施，被告就此顯無應注意、能注
      意而不注意之過失。
    (3)又按行車速度，依速限標誌或標線之規定，道路交通安全
      規則第93條第1 項訂有明文；本件發生車禍之道路速限為
      時速70公里，而撞擊發生前被告之車速時速至少94.6公里
      乙節，被告確有超速行駛，固經本院認定如前。然本件車
      禍係因死者林鎧仕駕駛自小客車突然失控打滑，駛出路面
      ，在撞擊路旁民宅圍牆及大石頭後，又反彈至該道路之外
      側快車道與慢車道上，橫向停住，被告原駕駛上開自小客
      車正常行駛，並無違反注意義務，且死者林鎧仕駕駛之自
      小客車驟然彈回車道上，亦非被告所能預見及注意防止，
      堪認被告超速行駛尚與死者林鎧仕、黃如華之死亡結果無
      相當因果關係。換言之，被告之車速與其後來撞擊死者林
      鎧仕所駕自小客車左側車身，死者林鎧仕、黃如華因車禍
      身亡乙事尚無相當因果關係，蓋若被告當時車速慢一點，
      其所駕自小客車固可能於死者之車輛彈回車道時尚未抵達
      2 車碰撞之處，但若被告速度更快一點，被告駕駛自小客
      車豈不也恰巧已先行通過肇事地點，均不致使撞擊死者車
      輛之事故發生，可見被告「超速」之行為並不必然會發生
      本件「車禍」之結果，二者之間即尚非存有相當因果關係
      。
    (4)況如前所述，本件事故發生前，死者林鎧仕所駕自小客車
      之車速應遠逾時速140 公里，其在此高速行駛之情形下，
      撞擊圍牆並將圍牆撞倒，復撞擊上開大石頭，衡情應會致
      車內之人之頭部、胸部受到重創，並有致死之可能性，此
      由死者2 人上半身均受有腦挫傷、血胸之致命傷（有上開
      診斷證明書、病歷資料、相驗屍體證明書可憑），及其所
      駕車輛之車頭嚴重毀損情形觀之自明，況被告之自小客車
      撞擊死者林鎧仕所駕車輛之位置應相當於死者林鎧仕胸腔
      以下之部位，是被告所駕自小客車後來撞擊死者2 人乘坐
      之自小客車左側車身之行為，尚難證明與死者2 人因顱內
      出血、腦挫傷、血胸而死亡之結果間有相當因果關係。
（四）綜上所述，被告駕駛自小客車顯無可歸責之過失責任；此
      外，本院復查無其他積極之證據，足證被告對本次車禍確
      有過失之犯行，其被訴過失致死之犯行尚屬不能證明，自
      應就此部分另為無罪之諭知。
據上論斷，應依刑事訴訟法第299 條第1 項前段、第301 條第1
項，刑法第185 條之4 、第41條第1 項前段，判決如主文。
本案經檢察官廖華君到庭執行職務。
中    華    民    國    98    年     7    月    29    日
                  交通法庭  審判長法  官  石家禎
                                  法  官  林家聖
                                  法  官  陳秀慧
以上正本證明與原本無異。
如不服本判決應於收受判決後10日內向本院提出上訴書狀，並應
敘述具體理由；其未敘述上訴理由者，應於上訴期間屆滿後20日
內向本院補提理由書（均須按他造當事人之人數附繕本）「切勿
逕送上級法院」。
中    華    民    國    98    年     7    月    29    日
                                  書記官  溫訓暖
附錄本判決論罪科刑法條：
刑法第185 條之4 ：
駕駛動力交通工具肇事，致人死傷而逃逸者，處6 月以上5 年以
下有期徒刑。


司法院資訊處製作；財團法人民間司法改革基金會備份。
